# 请教陈chenyiwei老师

提问人：xingyun125abc 时间：2014-02-07 15:47:27
年中少数股东增资，在合并抵消的时候，是不是要分段计算少数股东损益？能不能给点参考资料？跪谢！

回答人：chenyiwei
分段计算少数股东损益。合并报表层面体现为在不丧失控制权前提下部分处置子公司股权。对于少数股东增资前后母公司在子公司净资产中所享有权益份额的变动额（＝增资后子公司净资产增资后母公司持股比例－增资前自公司净资产增资前母公司持股比例），在合并报表层面调整资本公积处理。